Minutes et répertoires du notaire Joseph THOUIN, 9 août 1690 - 2 octobre 1711 (étude VII)
Archives nationales (France)
- Minutes de Joseph THOUIN, 9 août 1690 - 2 octobre 1711; MC/ET/VII/143 - MC/ET/VII/197
  - Minutes. 1709, mai - août, mai - août 1709; MC/ET/VII/186
    - Inventaire de Michel Baillet, maître écrivain, dressé dans une chambre qu'il occupait, rue Dauphine, à la requête de Jean-Baptiste Baillet, bourgeois de Paris, demeurant rue Dauphine, son fils, en présence de Jacques Devin, avocat au parlement., 12 août 1709; MC/ET/VII/186
      TABLEAUX.
      - 24 tableaux sans noms d'auteurs, prisés entre 2 et 10 livres: sujets religieux, 5; mythologie, 1; sujet historique, 1; allégorie, 1; paysages, 16.
      PLANCHES ET ESTAMPES.
      'Deux estampes du Saint Sacrement, l'une au pinceau et l'autre à la plume, ouvrages dudit défunt' b.d., avec une planche de cuivre rouge gravée, du Saint Sacrement et 30 estampes, le tout est prisé 20 livres.
      Documents du Minutier central concernant l'histoire de l'art (1700-1750), par Mireille Rambaud, tome II [études I à X, soit 2357 actes], Paris, Archives nationales, 1971, p. 800 (instrument de recherche imprimé dématérialisé, certaines notices sont plus détaillées dans la version intégrale accessible en ligne par la rubrique 'Autres instruments de recherche', voir contexte dans le Plan d’orientation général - Notaires de Paris, guides thématiques du Minutier).
    - Breton (Paul), orfèvre, cour de Lamoignon § Renonciation, 12 août 1709; MC/ET/VII/186
      renonciation; Breton, Paul
    - Breton (Thomas), orfèvre, rue Saint-Louis § Renonciation, 12 août 1709; MC/ET/VII/186
      renonciation; Breton, Thomas
    - Procuration passée par Louis Bretheuil, musicien du roi de Danemark, demeurant à Copenhague, en faveur de Simon Levesque, trompette ordinaire de la chambre du roi., 14 août 1709; MC/ET/VII/186
      musicien; procuration; Bretheuil, Louis; Levesque, Simon; Copenhague (Danemark)
  - Minutes. 1709, septembre - décembre, septembre - décembre 1709; MC/ET/VII/187
    - Lequeux (Quentin), marchand orfèvre, rue de la Monnaie § Apport, 1er septembre 1709; MC/ET/VII/187
      dépôt d'argent; Lequeux, Quentin
    - Arrêté de compte entre Étienne Pesne, maître peintre, demeurant rue Saint-Honoré, paroisse Saint-Eustache, et Jean-Aimé de Noircourt, officier de feue la reine d'Espagne, demeurant chez ledit Pesne, pour les frais de pension, nourriture et logement dus par ledit sieur de Noircourt et sa fille audit Pesne depuis plusieurs années, et pour quelques sommes dues par ce dernier à Noircourt (vente d'une tapisserie et de hardes). Pour régler les 640 livres 12 sols qu'il doit encore, le sieur de Noircourt abandonne audit Pesne pareille somme à lui due par le sieur Houdiart pour arrérages de rente., 7 septembre 1709; MC/ET/VII/187
      Documents du Minutier central concernant l'histoire de l'art (1700-1750), par Mireille Rambaud, tome II [études I à X, soit 2357 actes], Paris, Archives nationales, 1971, p. 362 (instrument de recherche imprimé dématérialisé, certaines notices sont plus détaillées dans la version intégrale accessible en ligne par la rubrique 'Autres instruments de recherche', voir contexte dans le Plan d’orientation général - Notaires de Paris, guides thématiques du Minutier).
    - Begot (Claude) serrurier à Clichy § Transport de rente, 13 septembre 1709; MC/ET/VII/187
      transport de droits; Begot, Claude
    - Pradil (Claude) serrurier ordinaire du roi en son Hôtel de la Monnaie rue de la Monnaie § Transport de rente, 13 septembre 1709; MC/ET/VII/187
      transport de droits; Pradil, Claude
    - Mellin (Thomas) compagnon sculpteur de présent employé à la Monnoye de Paris rue des Gesvres § Mariage de .., 28 septembre 1709; MC/ET/VII/187
      contrat de mariage; Mellin, Thomas
    - Constitution au profit de Pierre Lepautre, représenté par Louis-Joseph Broussin, son neveu, de 63 livres de rente sur les aides et gabelles, moyennant 1.008 livres., 8 octobre 1709 - 16 décembre 1715; MC/ET/VII/187
      À la suite: 1710, 7 octobre. Mention de la réduction de la rente à 50 livres 8 sols.
      1715, 16 décembre. Mention du remboursement.
    - Garnier (Jacques), marchand orfèvre joaillier, quai des Orfèvres § Quittance, 10 octobre 1709; MC/ET/VII/187
      quittance; Garnier, Jacques
    - Gaillard (Jean), marchand orfèvre, rue du Roule § Renonciation, 22 octobre 1709; MC/ET/VII/187
      renonciation; Gaillard, Jean
    - Delestache (Pierre) Sculpteur rue du Chantre § Procuration, 6 novembre 1709; MC/ET/VII/187
      procuration; Delestache, Pierre
    - Avery (sieur) peintre rue Zacarie § Atermoiement, 7 novembre 1709; MC/ET/VII/187
    - Devis des travaux de maçonnerie, charpenterie, couverture, etc., à faire pour la construction d'une maison au lieu appelé le fief de la Courte-Villette-Saint-Denis, situé au village de Pantin, suivi du marché aux termes duquel Jean Pinot, maître maçon et entrepreneur, demeurant rue Taranne, s'engage envers Claude Pradel, serrurier ordinaire du roi en son hôtel des Monnaies et maître serrurier, demeurant à l'hôtel de la Monnaie, à exécuter lesdits travaux, pour le 30 juin 1710, moyennant 7.023 livres, dont 600 payées immédiatement et le reste au fur et à mesure de la construction., 24 novembre 1709; MC/ET/VII/187
      Documents du Minutier central concernant l'histoire de l'art (1700-1750), par Mireille Rambaud, tome II [études I à X, soit 2357 actes], Paris, Archives nationales, 1971, p. 657 (instrument de recherche imprimé dématérialisé, certaines notices sont plus détaillées dans la version intégrale accessible en ligne par la rubrique 'Autres instruments de recherche', voir contexte dans le Plan d’orientation général - Notaires de Paris, guides thématiques du Minutier).
    - Finot (Jean) maître maçon entrepreneur des bâtiments § Devis et marché, 24 novembre 1709; MC/ET/VII/187
      devis; marché; Finot, Jean
    - Lambert (Jean Baptiste) marchand joaillier quai de la Mégisserie § Constitution, 13 décembre 1709; MC/ET/VII/187
    - Martinot (Balthasar) maître horloger quai des Orfèvres § Convention, 13 décembre 1709; MC/ET/VII/187
      Martinot, Balthasar
    - Vandine (Philippe), marchand orfèvre joaillier, quai des Orfèvres § Convention, 13 décembre 1709; MC/ET/VII/187
      convention; Vandine, Philippe
  - Minutes. 1710, janvier - avril, janvier - avril 1710; MC/ET/VII/188
    - État des meubles, tableaux et sculptures appartenant à Jacques Béraud, commissaire ordinaire de l'artillerie de France. Voir Tableaux à cette date., 8 janvier 1710; MC/ET/VII/188
      8 figures de bronze sur leurs pieds: La Diane des bois, Méléagre, Pluton, Neptune, Le Lantin, un Flûteur, La Vénusaux belles fesses et une autre Vénus.
      Documents du Minutier central concernant l'histoire de l'art (1700-1750), par Mireille Rambaud, tome II [études I à X, soit 2357 actes], Paris, Archives nationales, 1971, p. 1030 (instrument de recherche imprimé dématérialisé, certaines notices sont plus détaillées dans la version intégrale accessible en ligne par la rubrique 'Autres instruments de recherche', voir contexte dans le Plan d’orientation général - Notaires de Paris, guides thématiques du Minutier).
    - Pradel (Claude) serrurier ordinaire du Roi Hôtel de la Monnaie § bail par .., 8 janvier 1710; MC/ET/VII/188
      bail; Pradel, Claude
    - État des meubles, tableaux et sculptures, appartenant à Jacques Béraud, commissaire ordinaire de l'artillerie de France, demeurant rue Saint-Pierre, paroisse Saint-Eustache, vendus à Catherine Parmantier, son épouse séparée de biens, moyennant 4.500 livres, dont 1.418 livres payées comptant par ladite dame, le reste lui étant abandonné pour payement de diverses dettes à des fournisseurs. Deux tableaux en hauteur, du Trevisani: Saint François. Madeleine pénitente. La Sortie de l'Arche, de Jacob Bassan. Ruines, tableau de moyenne grandeur, mesure d Italie, de Godefroy. Des Frondeurs, de Bamboche. L'Adoration des Rois, petit tableau de Bourdon. Une Foire, moyenne grandeur, de Fouquières. Marine, de Claude Lorrain. Paysage, du Guaspre. Bacchanale, moyenne grandeur, de Jean Miel. Joueur de musette, moyen tableau, de Teniers. Diane et son char, moyen tableau, de Jules Romain. Rebecca et ses soeurs, grand tableau en hauteur, du Cavalier Perugin. Une Tête, grand tableau, de Rembrandt. Des Flamands, deux petits tableaux, de Teniers. Quatre petits paysages, de Brueghel le Romain. Un grand tableau d'Architecture, du Poussin. Deux tableaux de Fruits, du Liégeois. Une Vierge et saint Joseph, petit tableau d''un moderne de l'académie française'. La Tour de Babel, moyenne grandeur, d'un Flamand., 8 janvier 1710; MC/ET/VII/188
    - Obligation rapportée de Georges-Guillaume DELAVOYE, comédien ordinaire du roi, rue de Condé., 10 janvier 1710; MC/ET/VII/188
      obligation; Condé (rue de); Delavoye, Georges Guillaume; acteur
    - Pradel (Claude) serrurier ordinaire du Roi Hôtel de la Monnaie § Vente à .., 15 janvier 1710; MC/ET/VII/188
      acte de vente; Pradel, Claude
    - Letellier Antoine, maître menuisier à Paris § Obligation, 21 janvier 1710; MC/ET/VII/188
      obligation; Letellier, Antoine
    - Bail pour cinq ans, par Claude-Arnoul Poncher, chevalier, seigneur de Soindres, conseiller du roi, maître des requêtes ordinaires de l'hôtel, demeurant rue de Matignon, à Charles-Nicolas Alexandre, sculpteur du roi, et Marie-Élisabeth Macard, demeurant dans l'une des deux maisons ci-après désignées, en vertu d'un bail précédemment consenti, le 9 mai 1704, devant Boutteville, de la plus petite des deux maisons sises à la Villeneuve, moyennant 85 livres de loyer annuel., 25 janvier 1710; MC/ET/VII/188
      Documents du Minutier central concernant l'histoire de l'art (1700-1750), par Mireille Rambaud, tome II [études I à X, soit 2357 actes], Paris, Archives nationales, 1971, p. 405 (instrument de recherche imprimé dématérialisé, certaines notices sont plus détaillées dans la version intégrale accessible en ligne par la rubrique 'Autres instruments de recherche', voir contexte dans le Plan d’orientation général - Notaires de Paris, guides thématiques du Minutier).
    - Masse (Michel), marchand orfèvre joaillier, rue Saint-Louis § Obligation, 29 janvier 1710; MC/ET/VII/188
      obligation; Masse, Michel
    - Dujardin (Jean), marchand orfèvre, rue de Harlay § Obligation, 29 janvier 1710; MC/ET/VII/188
      obligation; Dujardin, Jean
    - Letellier Antoine, maître menuisier, rue Saint-Germain-l'Auxerrois § Certification, 1er février 1710; MC/ET/VII/188
      certificat; Letellier, Antoine
    - Langlois (Jean) menuisier rue de Loursine § Vente, 7 février 1710; MC/ET/VII/188
      acte de vente; Langlois, Jean
    - Daniel (Jean) maître maçon rue Beauregard § Transport, 11 février 1710; MC/ET/VII/188
    - Cornu (Jacques) sculpteur rue Montorgueil § Rachat, 15 février 1710; MC/ET/VII/188
      Cornu, Jacques
    - Besson (François) maçon à Survilliers § Vente, 18 février 1710; MC/ET/VII/188
      acte de vente; Besson, François
    - Boucault (Pierre) serrurier fg Saint-Antoine § Alloué, 3 mars 1710; MC/ET/VII/188
      Boucault, Pierre
    - Transaction concernant Jean Deglos, maître faiseur d’instruments de musique, demeurant rue Tirechappe., 6 mars 1710; MC/ET/VII/188
      accord; Deglos, Jean; facteur d'instruments de musique; Tirechappe (rue)
    - Béranger (Pierre) maître peintre à Paris § Comparution, 13 mars 1710; MC/ET/VII/188
      Béranger, Pierre
    - Herissant (Jean Baptiste), maître peintre doreur, au presbytère de Sainte-Geneviève des Ardents § Transaction, 21 mars 1710; MC/ET/VII/188
      accord; Herissant, Jean Baptiste
    - Baltazar (Baltazard) maître horloger rue de Gesvres § bail à .., 26 mars 1710; MC/ET/VII/188
      bail; Baltazar, Baltazard
    - Compte d'arrerages. Nicolas Evrard. Maître à danser. Rue des Fossés Saint-Germain-l'Auxerrois., 2 avril 1710; MC/ET/VII/188
      compte; Fossés-Saint-Germain-l'Auxerrois (rue des); Evrard, Nicolas; enseignant; danseur
    - Delestache (Nicolas), maître peintre, à Paris § Transaction, 23 avril 1710; MC/ET/VII/188
      accord; Delestache, Nicolas
  - Minutes. 1710, mai - août, mai - août 1710; MC/ET/VII/189
    - Payen (Mathurin Lambert) marchand joaillier rue Saint Denis § Union, 2 mai 1710; MC/ET/VII/189
      Payen, Mathurin Lambert
    - Dorillier (Etienne) tapissier rue de l'Echelle § Quittance, 6 mai 1710; MC/ET/VII/189
      quittance; Dorillier, Etienne
    - Florat (Pierre), marchand orfèvre, à Paris § Consentement, 7 mai 1710; MC/ET/VII/189
      ratification; Florat, Pierre
    - Florat (Laurent), marchand orfèvre, rue Aumaire § Consentement, 7 mai 1710; MC/ET/VII/189
      ratification; Florat, Laurent
    - Letellier François, maître menuisier, rue Béthisy § Bail à .., 30 mai 1710; MC/ET/VII/189
      bail; Letellier, François
    - Certificat de notoriété après le décès de Jean Aubert, l’un des 24 violons de la chambre du roi, le 2 mars 1710, aux dires de Jacques Nicolas Moyen, lui aussi violon du roi., 15 juin 1710; MC/ET/VII/189
      notoriété; musicien; Aubert, Jean; Moyen, Jacques Nicolas
    - Besanson (Claude) maître doreur rue du Petit Reposoir § Affirmations et présentations, 30 juin 1710; MC/ET/VII/189
      Besanson, Claude
    - Vandine (Philippe), marchand orfèvre joaillier, quai des Orfèvres § Affirmations et présentations, 30 juin 1710; MC/ET/VII/189
      déclaration; nomination; Orfèvres (quai des); Vandine, Philippe; orfèvre
    - Lagneau (Léonard), marchand orfèvre joaillier, quai de l'Horloge § Affirmations et présentations, 30 juin 1710; MC/ET/VII/189
      déclaration; nomination; Lagneau, Léonard
    - Vincent (Nicolas) maître serrurier rue de Cléry § Affirmations et présentations, 30 juin 1710; MC/ET/VII/189
      Vincent, Nicolas
    - Lorinée (Pierre) maître serrurier rue Neuve Saint-Eustache § Affirmations et présentations, 30 juin 1710; MC/ET/VII/189
      Lorinée, Pierre
    - Lemaire (Rodolphe) marchand verrier fayancier rue Saint Martin § Affirmation et présentations, 30 juin 1710; MC/ET/VII/189
      Lemaire, Rodolphe
    - Gobin (Alexis) maître doreur rue de la Verrerie § Affirmations et présentations, 30 juin 1710; MC/ET/VII/189
      Gobin, Alexis
    - Collet (Pierre) marchand tapissier sous les Piliers de la Tonnellerie § Apprentissage, 23 juillet 1710; MC/ET/VII/189
      contrat d'apprentissage; Collet, Pierre
    - Payen (Mathurin Lambert) marchand joaillier rue Saint Denis § Désistement, 8 août 1710; MC/ET/VII/189
    - Tristan (Josse), maître peintre, rue du Roule § Constitution, 31 août 1710; MC/ET/VII/189
  - Minutes. 1710, septembre - décembre, septembre - décembre 1710; MC/ET/VII/190
    - Rigolet (Pierre) serrurier du Roi en son Hôtel des Monnaies y demeurant § Désaveu, 4 septembre 1710; MC/ET/VII/190
      Rigolet, Pierre
    - Obligation de Jeanne-Suzanne Osmont, marchande privilégiée suivant la cour, épouse non commune en biens de Gaspard de Fontaines, avocat au parlement, demeurant rue Saint-Thomas-du-Louvre, qui reconnaît qu''à sa prière et pour le bien de son commerce', Louis de Chastillon, peintre et dessinateur ordinaire du roi, demeurant aux galeries du Louvre, a payé pour elle la somme de 800 livres contenue en une lettre de change tirée par les religieuses de Saint-Thomas d'Argenton, sur ladite dame de Fontaines, pour 'ouvrages de point' qu'elles lui avaient livrés, le 24 août 1710. Ladite dame de Fontaines s'engage à rembourser les 800 livres à Louis de Chastillon à première demande, et lui remet en nantissement un paquet 'd'ouvrages de point' (bourgognes, cravates, métrages de dentelle)., 11 septembre 1710; MC/ET/VII/190
      Documents du Minutier central concernant l'histoire de l'art (1700-1750), par Mireille Rambaud, tome II [études I à X, soit 2357 actes], Paris, Archives nationales, 1971, p. 231 (instrument de recherche imprimé dématérialisé, certaines notices sont plus détaillées dans la version intégrale accessible en ligne par la rubrique 'Autres instruments de recherche', voir contexte dans le Plan d’orientation général - Notaires de Paris, guides thématiques du Minutier).
    - Marché aux termes duquel Léonard Bordery, maître maçon, demeurant rue des Lavandières, s'engage envers Jacques Lochon, procureur de Jacques Chassaing, bourgeois de Bord en Limousin, à faire, dans une maison sise rue des Canettes, appartenant audit Chassaing, les travaux de maçonnerie mentionnés au rapport de Jacques de La Joue, juré expert, en date du 4 juin 1710, reçu par Lebrun, greffier des bâtiments., 12 septembre 1710; MC/ET/VII/190
      Documents du Minutier central concernant l'histoire de l'art (1700-1750), par Mireille Rambaud, tome II [études I à X, soit 2357 actes], Paris, Archives nationales, 1971, p. 104 (instrument de recherche imprimé dématérialisé, certaines notices sont plus détaillées dans la version intégrale accessible en ligne par la rubrique 'Autres instruments de recherche', voir contexte dans le Plan d’orientation général - Notaires de Paris, guides thématiques du Minutier).
    - Bordery (Léonard) maître maçon rue des Lavandières § Marché (réparations), 12 septembre 1710; MC/ET/VII/190
      marché; Bordery, Léonard
    - Mignot (Philippe) maître graveur à Paris § Mariage du fils de .., 16 septembre 1710; MC/ET/VII/190
      contrat de mariage; Mignot, Philippe
    - Mignot (Pierre) maître graveur place Dauphine § Mariage de .., 16 septembre 1710; MC/ET/VII/190
      contrat de mariage; Mignot, Pierre
    - Lignier (Claude) évantailliste rue du Petit Lion § Consentement, 27 septembre 1710; MC/ET/VII/190
      Lignier, Claude
    - Pradel (Claude) serrurier ordinaire du Roi en son Hôtel de la Monnaie rue de la Monnaie § Reconnaissance du bail, 30 septembre 1710; MC/ET/VII/190
      reconnaissance; bail; Pradel, Claude
    - Léger (François) maître maçon fg. Saint Marcel § Obligation, 14 octobre 1710; MC/ET/VII/190
      obligation; Léger, François
    - Belliard (Louis), marchand orfèvre joaillier, rue Saint-Louis § Alloué, 22 octobre 1710; MC/ET/VII/190
      contrat de travail; Belliard, Louis
    - orfèvre joaillier (alloué) § Contrat pour 4 ans entre Jacques Lebeau, loueur de carosses, et Louis Belliard, marchand orfèvre joaillier, au profit de Gabriel Le beau, fils dud. Jacques, âgé de 15 ans - Nourri, logé, blanchi. Moyennant 450 l., 22 octobre 1710; MC/ET/VII/190
    - Guyard (Etienne) maître coffretier malletier rue de la Barillerie § Bail, 27 octobre 1710; MC/ET/VII/190
      bail; Guyard, Etienne
    - Devignes (Nicolas) maître maçon rue des Lavandières § Obligation, 3 novembre 1710; MC/ET/VII/190
      obligation; Devignes, Nicolas
    - Bail de meubles par Marie Saussante, veuve de Jacques Journelle, marchande fripière, demeurant rue Grenier-sur-l'eau, à Jean Demorton, écuyer, mousquetaire ordinaire du roi en sa deuxième compagnie, demeurant faubourg Saint-Jacques, près du couvent des Capucins, moyennant 12 livres 10 sols par mois., 5 novembre 1710; MC/ET/VII/190
      Une Chasse, 'véritable Auvergne double d'Aubusson', 12 aunes de cours sur 2 1/2.
      Documents du Minutier central concernant l'histoire de l'art (1700-1750), par Mireille Rambaud, tome II [études I à X, soit 2357 actes], Paris, Archives nationales, 1971, p. 1060 (instrument de recherche imprimé dématérialisé, certaines notices sont plus détaillées dans la version intégrale accessible en ligne par la rubrique 'Autres instruments de recherche', voir contexte dans le Plan d’orientation général - Notaires de Paris, guides thématiques du Minutier).
    - Delobel (Jacques) maître menuisier rue Montmartre § bail par la veuve de .., 10 novembre 1710; MC/ET/VII/190
      bail; Delobel, Jacques
    - Potier (Guillaume) maître serrurier rue Pavée § Mainlevée, 17 novembre 1710; MC/ET/VII/190
    - Prevost (Claude), maître peintre, rue de l'Echelle § Vente, 2 décembre 1710; MC/ET/VII/190
      acte de vente; Prevost, Claude
    - Lapinot (Jean) maître tapissier et valet de chambre de M. le frère du Roi rue Saint-Guillaume § Révocation, 3 décembre 1710; MC/ET/VII/190
      Lapinot, Jean
    - Grignon (Marc Antoine), marchand orfèvre, à Fontenay-le-Comte § Délivrance de legs, 5 décembre 1710; MC/ET/VII/190
      délivrance de legs; Grignon, Marc Antoine
    - Potherou (André) maçon à Argenteuil § Titre nouvel, 10 décembre 1710; MC/ET/VII/190
      titre nouvel; Potherou, André
    - Potheron (Jacques) maçon à Argenteuil § Titre nouvel, 10 décembre 1710; MC/ET/VII/190
      titre nouvel; Potheron, Jacques
    - Potheron (Claude) maçon à Argenteuil § Titre nouvel, 10 décembre 1710; MC/ET/VII/190
      titre nouvel; Potheron, Claude
    - Paris (Jean) marchand horloger rue des Fossés Saint-Germain § Abstention, 30 décembre 1710; MC/ET/VII/190
      Paris, Jean
  - Minutes. 1711, janvier - avril, janvier - avril 1711; MC/ET/VII/191
    - Lambert (Pierre) marchand joaillier rue de la Mégisserie § Constitution (4 actes de la même notaire à la même date), 24 avril 1710; MC/ET/VII/191
      Lambert, Pierre
    - Belle (Josias), marchand orfèvre, rue Saint-Louis § Constitution de la veuve de .., 24 avril 1710; MC/ET/VII/191
      constitution de rente; Belle, Josias
    - Guillemard (François) maître menuisier en ébène; rue Princesse § Constitution, 24 avril 1710; MC/ET/VII/191
      constitution de rente; Guillemard, François
    - Dufour (Jean Baptiste) maître potier d'étain rue des Prêcheurs § Création de pension, 29 avril 1710; MC/ET/VII/191
      Dufour, Jean Baptiste
    - Breton (Paul), marchand orfèvre, rue de Lamoignon § Alloué, 6 janvier 1711; MC/ET/VII/191
      contrat de travail; Breton, Paul
    - Contrat d’apprentissage par Jean Deglos, maître faiseur d’instruments, bourgeois de Paris, demeurant rue Tirechappe, au profit de Charles Lalizel chez un maître patissier., 12 janvier 1711; MC/ET/VII/191
    - Quittance par Henri Leroy, sieur des Noyers, architecte ingénieur des bâtiments et fortifications du roi, demeurant grande rue du Faubourg-Saint-Antoine et les autres héritiers de Marie-Marthe-Radegonde Gilbert, à Pierre Lambert, marchand bourgeois de Paris, demeurant quai de la Mégisserie, de la somme de 843 livres 14 sols 2 deniers, pour remboursement du douaire de la défunte, et d'autres sommes dues à la succession., 24 janvier 1711; MC/ET/VII/191
      Documents du Minutier central concernant l'histoire de l'art (1700-1750), par Mireille Rambaud, tome II [études I à X, soit 2357 actes], Paris, Archives nationales, 1971, p. 122 (instrument de recherche imprimé dématérialisé, certaines notices sont plus détaillées dans la version intégrale accessible en ligne par la rubrique 'Autres instruments de recherche', voir contexte dans le Plan d’orientation général - Notaires de Paris, guides thématiques du Minutier).
    - Rondet (Jean) tapissier de la manufacture royale des Gobelins § Mariage de la fille de .., 25 janvier 1711; MC/ET/VII/191
      contrat de mariage; Rondet, Jean
    - Delahaye (Pierre), marchand orfèvre joaillier, sa veuve témoin au § Mariage, 25 janvier 1711; MC/ET/VII/191
    - Masse (Charles), marchand orfèvre joaillier, quai du Grand cours d'eau § Mariage de la fille de .., 25 janvier 1711; MC/ET/VII/191
      contrat de mariage; Masse, Charles
    - Bobé (François) maître menuisier rue des Deux Boules § Apprentissage, 3 février 1711; MC/ET/VII/191
      contrat d'apprentissage; Bobé, François
    - Constitution de 182 livres 10 sols de rente sur les aides et gabelles, au profit de Pierre Lepautre, moyennant 3.650 livres., 6 février 1711 - 16 décembre 1715; MC/ET/VII/191
      À la suite: 1715, 16 décembre. Mention du remboursement.